【裁判字號】    97,訴緝,179
【裁判日期】    970930
【裁判案由】    毒品危害防制條例
【裁判全文】
臺灣高雄地方法院刑事判決             97年度訴緝字第178號
                                     97年度訴緝字第179號
公  訴  人  臺灣高雄地方法院檢察署檢察官
被      告  甲○○
                    另案於住高雄第二監獄執行中
上列被告因毒品危害防制條例案件，經檢察官提起公訴（96年度
毒偵字第6291、6460、7161、7754號及96年度毒偵字第3730號）
，本院判決如下：
    主  文
甲○○施用第一級毒品，處有期徒刑捌月，減為有期徒刑肆月，
扣案如附表一所示之物均沒收銷燬之、如附表二所示之物均沒收
；又施用第一級毒品，處有期徒刑捌月；又施用第一級毒品，處
有期徒刑捌月；又施用第一級毒品，處有期徒刑捌月，扣案如附
表三所示之物沒收銷燬之；又施用第一級毒品，處有期徒刑捌月
，扣案如附表四所示之物均沒收銷燬之；又施用第二級毒品，有
期徒刑肆月，減為有期徒刑貳月，扣案如附表五所示之物沒收銷
燬之；又施用第二級毒品，處有期徒刑肆月；又施用第二級毒品
，處有期徒刑肆月；又施用第二級毒品，處有期徒刑肆月；又施
用第二級毒品，處有期徒刑肆月；應執行有期徒刑肆年，扣案如
附表一、三、四、五所示之物均沒收銷燬之，如附表二所示之物
均沒收。
    事  實
一、甲○○曾於民國94年間因施用毒品，經送觀察、勒戒後，認
    無繼續施用毒品傾向，於94年12月7 日釋放出所，並經檢察
    官為不起訴處分確定。猶不知悔改，明知海洛因、甲基安非
    他命係經政府公告，列為毒品危害防制條例第2 條第2 項第
    1 、2 款之第1 、2 級毒品，未經許可不得施用、持有，竟
    基於施用海洛因、甲基安非他命犯意，分別（1） 於96年4
    月4 日21時50分回溯為警採尿前24小時內之某時，在不詳地
    點，施用海洛因、甲基安非他命各1 次，嗣於96年4 月4日
    20時20分許，在高雄市三民區○○○路277 巷9 號4 樓為警
    查獲，並扣得如附表一、二、五所示之物；（2） 於96年6
    月6 日凌晨1 時10分許起回溯24小時內之某時及同年6 月4
    日某時，在不詳處所，以不詳方式施用海洛因及甲基安非他
    命各1 次；嗣其於同年6 月5 日23時許，在高雄市新興區○
    ○○路3 號為警盤檢，經採集其尿液送驗而查悉上情。（3
    ）於96年6 月19日12時30分許起回溯24小時內之某時，在不
    詳地點及高雄火車站附近之酷酷龍遊戲場內，以不詳方式施
    用海洛因及置於玻璃球內燒烤後吸食煙霧之方式施用甲基安
    非他命各1 次，嗣其於同日7 時50分許，因另涉竊盜之罪嫌
    ，在高雄市前鎮區○○○街10號前為警查獲，經採集其尿液
    送驗結果而知悉上情。（4） 於96年6 月22日21時許及96年
    6 月23日19時55分許為警採尿之時起回溯24小時內之某時，
    在高雄市三民區○○○路2 號11樓之4 住處及不詳處所，以
    注射針筒加水施用海洛因及不詳方式施用甲基安非他命各1
    次；嗣於96年6 月23日16時10分許，在上開住處為警查獲，
    並於該住處扣得如附表三所示之物，復經採集其尿液送驗而
    知悉上情。（5） 於96年6 月30日23時許及96年7 月1 日17
    時50分許起回溯24小時內之某時，在高雄縣美濃鎮台塑加油
    站及不詳地點內，以加水注射方式施用海洛因及以不詳方式
    施用甲基安非他命各1 次，嗣其於同年7 月1 日16時許，因
    另涉竊盜之罪嫌，在高雄縣美濃鎮○○路○段與下竹圍號口
    為警查獲，並扣得如附表四所示之物，復經採集其尿液送驗
    而查獲。
二、案經高雄市政府警察局新興分局、前鎮分局、三民第一分局
    及高雄縣警察局旗山分局移送台灣高雄地方法院檢察署檢察
    官偵查起訴。
    理  由
一、上開犯罪事實業據被告甲○○於本院審理中坦承不諱，且其
    上開5 次為警查獲時所採尿液，經送檢驗結果，均分別有嗎
    啡、甲基安非他命之陽性反應，有高雄市立凱旋醫院A00000
    00 0、A00000000 、A00000000 、A00000000 號濫用藥物尿
    液檢驗報告、台灣檢驗科技股份有限公司KＺ000000000000號
    濫用藥物尿液檢驗報告各1 紙在卷可查，復有如附表一至五
    所示之物扣案可憑；又被告前因施用毒品案件，經觀察勒戒
    期滿釋放等情，亦有其台灣高等法院被告前案紀錄表1 份在
    卷可查；罪證明確，被告犯行堪以認定。
二、按海洛因、甲基安非他命分別為毒品危害防制條例第2 條第
    2 項第1 款、第2 款所明定之第1 級、第2 級毒品，核被告
    所為，係犯同條例第10條第1 項之施用第1 級毒品罪及第2
    項之施用第2 級毒品罪。被告持有海洛因及甲基安非他命後
    進而施用，其持有之低度行為，應為施用之高度行為吸收，
    不另論罪。被告所犯上開5 次施用海洛因及5 次施用甲基安
    非他命之犯行，犯意個別，行為互異，應予分論併罰。審酌
    被告前因施用毒品案件，經觀察勒戒後，仍未能徹底戒絕毒
    品，再度施用毒品，顯見其無戒毒悔改之意，惟念其施用足
    以導致精神障礙、性格異常，甚至造成生命危險之毒品，乃
    戕害一己之身體健康，所為尚未害及他人，及犯後坦承犯行
    態度良好等一切情狀，分別量處如主文所示之刑，並定其應
    執行刑。又查被告上開事實欄所述（1） 之犯行係在96年4
    月26日以前符合中華民國96年罪犯減刑條例得予減刑之規定
    ，爰依該條例第2 條第1 項第3 款規定，減其刑期2 分之1
    ，並與其他不得減刑之部分，定其應執行之刑。又扣案如附
    表一所示之物為第1 級毒品，如附表三、四所示之物，亦屬
    第1 級毒品，如附表五所示之物為第2 級毒品，均應依毒品
    危害防制條例第18條第1 項前段規定沒收銷燬之，至鑑驗耗
    損部分之毒品業已滅失，無庸為沒收銷毀之諭知；又扣案如
    附表二所示之物，為被告所有預備供施用毒品犯罪所用之物
    ，應依刑法第38條第1 項第3 款宣告沒收。
三、又本件被告所犯係死刑、無期徒刑、最輕本刑為3 年以上有
    期徒刑以外之罪，其於準備程序中就被訴事實為有罪之陳述
    ，經法官告知簡式審判程序之旨，並聽取公訴人、被告之意
    見後，本院認為適宜由受命法官獨任進行簡式審判程序，附
    予敘明。
據上論斷，應依刑事訴訟法第273 條之1 第1 項、第299 條第1
項前段，毒品危害防制條例第10條第1 項、第2 項、第18條第1
項前段，刑法第11條、第51條第5 款、第38條第1 項第3 款，中
華民國96年罪犯減刑條例第2 條第1 項第3 款、第7 條、第11條
，判決如主文。
中    華    民    國    97    年    9     月    30    日
                  刑事第四庭    法  官  林俊寬
以上正本證明與原本無異。
如不服本判決應於收受本判決後10日內向本院提出上訴書狀，並
應敘述具體理由，如未敘述上訴理由者，應於上訴期間屆滿後20
日內補提理由書狀於本院（均須按他造當事人之人數附繕本）「
切勿逕送上級法院」。
中    華    民    國    97    年    9     月    30    日
                                書記官  林香如
附錄法條：
毒品危害防制條例第10條
施用第一級毒品者，處 6 月以上 5 年以下有期徒刑。
施用第二級毒品者，處 3 年以下有期徒刑。
附表一
海洛因1 包（檢驗前淨重0.204 公克，檢驗後淨重0.173 公克）
、含海洛因殘渣塑膠袋6 只、含海洛因殘渣橘色、藍色、紅色、
白色塑膠鏟子各1 支（共4 支）、含海洛因殘渣注射針筒3支
附表二
紅色塑膠鏟子1 支、橡皮管1條、注射針筒7支
附表三
含海洛因殘渣注射針筒1 支
附表四
含海洛因殘渣之塑膠鏟子1 支、含海洛因殘渣空塑膠袋1 只
附表五
甲基安非他命1 包（驗後淨重0.033 公克）、含甲基安非他命殘
渣塑膠袋1 只含甲基安非他命殘渣吸食器1 只、含甲基安非他命
殘渣玻璃球1 只


司法院資訊處製作；財團法人民間司法改革基金會備份。
